臺灣高等法院刑事裁定
111年度抗字第899號
抗  告  人  
即  聲請人  詹大為



上列抗告人即聲請人因聲請提審案件，不服臺灣臺北地方法院11
1年度提字第31號，中華民國111年6月2日裁定，提起抗告，本院
裁定如下：
    主  文
抗告駁回。                                             
    理  由
一、原裁定意旨略以：抗告人即聲請人詹大為（下稱抗告人）目
    前顯已回復自由，現並未受任何機關逮捕、拘禁，並自行至
    原審法院遞交聲請提審狀等情，有抗告人之提審聲請狀、本
    院被告前案紀錄表、原審法院收狀戳、職務報告書等在卷可
    稽，自無提審法第1條之適用，抗告人所陳意旨洵屬對原審
    判決、裁定內容之意見，而與是否遭違法逮捕、拘禁無涉，
    揆諸提審法第1條、第4條第1項、第5條第1項第3款等規定，
    其提審之聲請於法未合，應予駁回等語。
二、抗告意旨如附近「刑事聲請再審暨提審抗告狀」所載。
三、按受理提審聲請之法院，於繫屬後24小時內，應向逮捕、拘
    禁之機關發提審票，並即通知該機關之直接上級機關。但被
    逮捕、拘禁人已回復自由，得以裁定駁回之，提審法第5條
    第1項第3款定有明文。揆諸該條修正之立法理由謂：「法院
    對於提審之聲請，除無提審之必要者外，原則上均應向逮捕
    、拘禁之機關發提審票，提審被逮捕、拘禁人以查明其逮捕
    、拘禁是否合法，爰將原條文第4條及第5條予以合併，明定
    法院發提審票之原則及例外，俾符實需」。「所謂無提審之
    必要，例如：經法院逮捕、拘禁者，採行法官保留原則，已
    符合憲法第8條保障人權之意旨，與第1條第1項前段之要件
    不符；依第1條第1項但書之規定，已得依其他法律規定處理
    ，自無提審之實益；又為保障被逮捕、拘禁人依其他法律規
    定聲請即時救濟之權益，法院於裁定駁回提審之聲請時，將
    聲請書狀及其附件影本函知逮捕、拘禁之機關，俾利其依相
    關法律即時處理；至於被逮捕、拘禁人已回復自由者（包括
    有附條件的具保、責付或限制住居與無附條件的釋放）或已
    死亡者，法院事實上無從提審。爰訂定第1項第1款至第4款
    ，明定駁回提審聲請之程序事由，避免進行重覆或無實益之
    程序。」等語，據此，受逮捕或拘禁人，如於聲請提審遭法
    院駁回後，已回復自由，縱提出抗告，抗告法院本於立法意
    旨，自應認抗告為無理由，予以駁回。
四、經查：
  ㈠本件抗告人因其前於民國90年5月30日上午10時40分許，經原
    審法院法警以妨害公務之現行犯為由予以逮捕，並於同日以
    北院文90年民執科字第83號函送臺灣臺北地方檢察署偵辦，
    嗣經原審法院以90年度簡字第2115號判決判處拘役30日，抗
    告人不服提起上訴，復經原審法院以90年度簡上字第366號
    判決駁回上訴確定，乃於111年6月1日下午9時20分許，自行
    向原審法院收狀處遞送提審聲請書狀與附件，聲請就上開原
    審法院90年5月30日北院文90年民執科字第83號函及原審法
    院民事執行處書記官楊正郎90年5月30日簽依提審法第1條第
    1項但書規定聲請提審等情，有原審法院收狀戳及其旁時間
    戳、原審法院民事執行處書記官楊正郎90年5月30日簽、原
    審法院90年5月30日北院文90年民執科字第83號函、原審法
    院90年度簡字第2115號刑事判決、90年度簡上字第366號刑
    事判決、本院全國前案資料查詢及原審法院法警陳雨汶職務
    報告書等件在卷可考（見原審卷第5、27、29、53至61、121
    、123頁），足認抗告人「現在」已「無」遭法院以外之任
    何機關「逮捕、拘禁」，其已回復自由。是原審法院認本件
    抗告人所為聲請，顯與提審法第1條第1項所定之提審要件不
    符，而駁回抗告人之聲請，經核並無違誤。
  ㈡又抗告人嗣於111年6月12日再向原審法院收狀處遞送刑事聲
    請再審暨提審抗告狀，因抗告人並未受逮捕、拘禁狀態中，
    其既已回復自由，依前揭說明，本件抗告為無理由，應予駁
    回。
  ㈢至抗告人抗告意旨其餘主張對於原審法院90年度簡上字第364
    號刑事判決、90年度簡上字第365號刑事判決、90年度簡上
    字第366號刑事判決及111年度聲再字第11號刑事裁定內容之
    意見，核與是否遭違法逮捕、拘禁無涉，尚非聲請提審程序
    所應審究，附此敘明。
據上論斷，應依提審法第10條第2項前段，裁定如主文。
中　　華　　民　　國　　111 　年　　6 　　月　　30　　日
                  刑事第二十三庭審判長法　官  許永煌
　　　　　　　　　　　　　　　　　    法　官  黃美文
　　　　　　　　　　　　　　　　　    法　官  雷淑雯
以上正本證明與原本無異。
不得再抗告。
                                      書記官  林立柏
中　　華　　民　　國　　111 　年　　7 　　月　　5 　　日